【裁判字號】    97,易,3572
【裁判日期】    971007
【裁判案由】    竊盜
【裁判全文】
臺灣臺中地方法院刑事判決              97年度易字第3572號
公  訴  人  臺灣臺中地方法院檢察署檢察官
被      告  甲○○
上列被告因竊盜案件，經檢察官提起公訴（97年度偵緝字第1575
號），本院判決如下：
    主    文
甲○○犯毀越安全設備、於夜間侵入有人居住之建築物住宅竊盜
未遂罪，累犯，處有期徒刑柒月。
    犯罪事實
一、甲○○前因竊盜罪，經本院於民國89年3月21日以89年度易
    字第525號判處有期徒刑一年，並應於刑之執行前強制工作
    三年，經臺灣高等法院臺中分院於89年6月14日以89年度上
    易字第981號判決駁回上訴確定；於92年2月6日進入泰源技
    訓所接受強制工作處分，於94年9月12日經裁定免予繼續執
    行出監，並於94年9月12日入監執行前開有期徒刑，甫於95
    年7月20日因縮短刑期執行完畢。
二、甲○○猶不知悔改，竟基於竊盜之犯意，意圖為自己不法之
    所有，於96年11月21日凌晨4時許之夜間時分，前往臺中市
    ○區○○路200號屬於現有人居住之建築物，以毀壞後面廚
    房窗戶之鐵條而攀爬踰越進入該處1樓之「凱力通訊行」內
    ，正著手搜尋可供行竊之財物之際，即遭居住該處3樓之房
    東劉瑞吉當場發現，隨即逃逸而未及得手。嗣因甲○○於逃
    逸過程中，不慎將其所使用之門號0000000000號行動電話（
    序號000000000000000）一支，因而循線查獲上情。
三、案經臺中市警察局第二分局報告臺灣臺中地方法院檢察署檢
    察官偵查起訴。
    理    由
一、訊據被告甲○○矢口否認有何前開毀越安全設備於夜間侵入
    有人居住之建築物竊盜未遂之犯行，辯稱：伊並未案發時間
    、地點，前往行竊，該行動電話係在臺中縣太平市某處的
    KTV內遺失的，時間忘記了，丟掉隔天即前往通訊行辦理遺
    失申請補發，伊不知道為何會調落在案發現場云云。經查：
    對於被害人乙○○向證人劉瑞吉承租臺中市○區○○路200
    號1樓，經營「凱力通訊行」，於96年11月21日凌晨4時許，
    遭被告破壞後面廚房窗戶鐵欄杆侵入行竊財物未遂等情，業
    據被害人乙○○於警詢中指述明確（參照警卷第6至7頁），
    核與證人劉瑞吉於偵查中到庭證稱：「我忘記時間，時間在
    我去警察局備案前，在一個晚上在我家看到對方，當時我在
    三樓睡覺，樓下警報器響了，我太太下樓察看，發現樓下有
    聲音，叫我下樓，我下樓察看，看到後面有被折損，樓下我
    租別人的門的下面有被挖一個洞，樓下是別人的店面，我在
    一樓，我並踢門叫他出來，他就出來，我說你有拿什麼東西
    ，都拿出來，他說：沒有，裡面還有別人，我進去要叫另外
    一個人出來，被告就跑了，我在門邊發現一支手機及竊盜工
    具，我進入店裡面，並沒有看到另外一個人。」、「沒有（
    遺失任何物品）。」、「窗戶的鐵條被弄斷及到一樓店的門
    下方被挖開一個洞。」、「（我與被告對話有）十幾秒。」
    、「我有把電燈打開，光線很好，看得很清楚。」、「我很
    確定（被告即是到店內竊盜之人）。」等語（參照偵查卷第
    32、33頁）相符，證人劉瑞吉與被告並無任何仇恨怨懟，自
    無故意構詞誣陷之理，其所為證詞，具有相當程度之可信度
    ，並有臺中市警察局第二分局現場勘查報告一份（參照警卷
    第13頁）、現場採證照片十二張（參照警卷第14 、16至20
    頁）在卷可稽。又扣案之門號0000000000號行動電話一支，
    確實係於案發地點查獲，業據證人劉瑞吉證述屬實，被告對
    此亦不爭執，該行動電話一直在被告管領使用狀態下，僅於
    96年11月21日因SIM卡遺失前往北屯松竹特約服務中心辦理
    補卡復話，亦有臺灣大哥大股份有限公司2008年7月30日法
    大字097069996號書函（參照偵查卷第39至41頁）、通聯調
    閱查詢單（參照警卷第22至23頁）在卷為憑，被告既然無法
    清楚交代該行動電話為何會遺落在被害人乙○○店內，依據
    現有事證，即可合理推斷被告即為入內行竊之人無疑，被告
    空言否認，顯係事後卸責之詞，要難據以採信。本件事證已
    臻明確，被告犯行，洵堪認定。
二、核被告所為，係犯刑法第三百二十一條第二項、第一項第一
    款、第二款之毀越安全設備夜間侵入有人居住之建築物竊盜
    未遂罪。按未遂犯之處罰，以有特別規定者為限，並得按既
    遂犯之刑減輕之，刑法第二十五條第二項定有明文。被告著
    手行竊財物之際即遭察覺，係屬未遂犯，應依刑法第二十五
    條第二項之規定，予以減輕其刑。查：被告前因竊盜罪，經
    本院於89年3月21日以89年度易字第525號判處有期徒刑一年
    ，並應於刑之執行前強制工作三年，經臺灣高等法院臺中分
    院於89年6月14日以89年度上易字第981號判決駁回上訴確定
    ；於92年2月6日進入泰源技訓所接受強制工作處分，於94年
    9月12日經裁定免予繼續執行出監，並於94 年9月12日入監
    執行前開有期徒刑，甫於95年7月20日因縮短刑期執行完畢
    等情，此有臺灣高等法院被告前案紀錄表一份在卷可按，被
    告前受有期徒刑之執行完畢後，五年以內故意再犯本件有期
    徒刑以上之罪，為累犯，應依刑法第四十七條第一項之規定
    ，加重其刑，並先加後減之。爰審酌被告不思循正當途徑，
    獲取生活所需，竟於夜間侵入有人居住之建築物，行竊財物
    ，被告之行為，造成被害人居家安寧之危害，其行誠屬可議
    ，且被告於犯罪後，猶飾詞狡辯，未見悔意，犯後態度不佳
    ，考量被告行竊財物未遂，對於被害人所生之財產損害值未
    及擴大等一切情狀，量處如主文所示之刑，以示懲儆。
三、扣案之門號0000000000號行動電話（序號000000000000000
    ）一支，雖係被告所有遺落在犯罪現場之物，然並非供竊盜
    所用之物，自無從併予宣告沒收，附此敘明。
據上論斷，應依刑事訴訟法第二百九十九條第一項前段，刑法第
三百二十一條第二項、第一項第一款、第二款、第二十五條第二
項、第四十七條第一項，判決如主文。
中    華    民    國    97    年    10    月    7     日
                  刑事第五庭    法  官  巫淑芳
上正本證明與原本無異。
如不服本判決，應於收受送達後10日內向本院提出上訴書狀（應
敘述具體理由並附繕本）。
上訴書狀如未敘述理由，應於上訴期間屆滿後20日內補提理由書
於本院。
                                書記官  王麗麗
中    華    民    國    97    年    10    月    7     日
附錄論罪科刑法條：
中華民國刑法第321條：
犯竊盜罪而有左列情形之一者，處六月以上、五年以下有期徒刑
：
一、於夜間侵入住宅或有人居住之建築物、船艦或隱匿其內而犯
    之者。
二、毀越門扇、牆垣或其他安全設備而犯之者。
三、攜帶兇器而犯之者。
四、結夥三人以上而犯之者。
五、乘火災、水災或其他災害之際而犯之者。
六、在車站或埠頭而犯之者。
前項之未遂犯罰之。


司法院資訊處製作；財團法人民間司法改革基金會備份。
